---
title: "Exercícios Jornadas NMath"
author: "R-Ladies Lisboa"
date: "7 de Abril de 2017"
output:
  pdf_document: default
  html_document: default
---

**Carregar Dados**
```{r}
#Package 'ggplot2' para elaborar os gráficos
install.packages("ggplot2")
library(ggplot2)

#Dataset 'diamonds'
help(diamonds)
```


**O que podemos descobrir pela análise dos dados...**

- Quantas observaçõeses há no dataset diamonds?
- Quantas variáveis há no dataset diamonds?
- Quantos ordered factors há no dataset?
- Que cor de diamante tem mais valor de mercado?
```{r}
#use head, str and/or summary

```


**Tarefa 1** -  Crie um histograma de preços de diamantes do dataset diamonds, especificando o "geom".

A distribuição tem uma cauda comprida?
```{r}
ggplot()
```


**Tarefa 2** -  Qual a Média e a Mediana da distribuição de preços de diamantes.
```{r}

```


**Tarefa 3** 
- Quantos diamantes custam menos de $500?
```{r}

```

- Quantos diamantes custam menos de $250?
```{r}

```

- Quantos diamantes custam $15000 ou mais?
```{r}

```


**Tarefa 4** - Voltando ao histograma anterior, tente limitar o eixo dos xx e ajustar a binwidth.
```{r}

```


**Tarefa 5** - Use o comando facet_wrap(~variável) e desdobre o gráfico anterior segundo o corte.
```{r}

```


**Tarefa 6** - Investigue o preço dos diamantes usando boxplots e a variável categórica: 'cut'. 

Vê algo de estranho? O quê?
```{r}

```

```{r}
#Avaliar a importância do corte para o preço final do diamante
by()
```

```{r}
#Avaliar a importância do corte para o preço final do diamante, mas introduzindo a variável 'carat' - y=price/carat

ggplot()
```

```{r}
by()
```

```{r}
#Avaliar agora apenas a importância do 'carat' para o preço final do diamante

ggplot()
```

```{r}
#Introduzir as variáveis a avaliar: 'price' e 'carat'

cor.test(method="pearson")
```


**Tarefa 7** -  Crie um scatter plot de preço em função da variável x. 
'x','y' e 'z' são respectivamente a altura, largura e profundidade de um diamante em mm.

Há outliers? Que tipo de relação existe entre x e preço?
```{r}
names(diamonds)
summary(diamonds$x)
```

```{r}

```

Qual a correlação entre x e preço?
```{r}

```


**Tarefa 8** - Crie um histograma de preços. 

Desdobre o histograma por cores e use a variável 'cut' para colorir os histogramas.
```{r}

```





